最高法院刑事判決　　　　　　　　　　　　　　　　八十六年度台上字第六二二號
　　上訴人　甲○○
右上訴人因竊盜案件，不服台灣高等法院台中分院中華民國八十五年三月七日第二審
判決（八十四年度上訴字第三二七○號，起訴案號：台灣台中地方法院檢察署八十四
年度偵字第一二二八四號），提起上訴，本院判決如左：
    主  文
上訴駁回。
    理  由
按刑事訴訟法第三百七十七條規定，上訴於第三審法院，非以判決違背法令為理由，
不得為之。是提起第三審上訴，應以原判決違背法令為理由，係屬法定要件。如果上
訴理由狀並未依據卷內訴訟資料，具體指摘原判決不適用何種法則或如何適用不當，
或所指摘原判決違法情事，顯與法律規定得為第三審上訴理由之違法情形，不相適合
時，均應認其上訴為違背法律上之程式，予以駁回。本件上訴意旨略稱：原判決既不
能指述上訴人如何在台中市○○路口行竊，又不能證明上訴人為何移車至民權路﹖且
扣案之六角板非上訴人所有，原判決竟以上訴人被刑求不實之供述，遽處上訴人罪刑
，自屬違法等語。經查原判決依憑上訴人在警訊時供稱：「伊於民國八十四年七月廿
四日零時許，在台中市○○○路與英才路口，以其向五金行購得並將板桿磨成圓錐型
之六角板手一支插入機車電門，再使力扭轉啟動之方式，竊取機車，後因怕警臨檢才
在台中市○○路三六九巷七號前停車……」「伊因打開所竊機車行李箱時為警查獲，
當時為想脫免，乃與警員爭鬥，以致臉被壓在地上，致伊左臉紅腫，眼鏡也有磨損，
當警員欲以手銬上銬時，伊因極力反抗，胸部又被壓在地上，致門牙脫落一顆，全身
手腳、胸部也有紅腫」。在檢察官偵查中稱：「是時在台中港路與英才路以六個板手
竊取機車」，於第一審法院審理中坦承：「警員捕抓其時，伊有掙扎，前後大約有十
分鐘」。上訴人行竊後因抗拒逮捕，致其身體受傷，並經警員林家得指證屬實，對上
訴人並無刑求，且經林家得、林世明、郭志弘結證在卷，復有贓物認領保管收據、六
角板手附卷等證據，認定上訴人帶兇器竊盜之事實。而以上訴人所辯：該機車並非
伊竊取，六角板手亦非伊所有，因路過該地被誤為行竊，警訊筆錄係被刑求云云，不
足採信，已在理由中詳予說明。上訴意旨否認犯罪，並對原審採證認事漫然指摘，要
屬事實上之爭執，不涉及原判決違背法令之問題，核與首揭法定要件不符，其上訴違
背法律上之程式，應予駁回。本件雖屬刑事訴訟法第三百七十六條第二款所列之案件
，但於修正刑事訴訟法施行前，原得上訴於第三審法院，且已繫屬於法院，依刑事訴
訟法施行法第五條第一項規定，仍應依施行前之法定程序終結之，附此明。
據上論結，應依刑事訴訟法第三百九十五條前段，判決如主文。
中      華      民      國    八十六    年      二      月      四      日
                              最高法院刑事第四庭
                                  審判長法官  莊  來  成
                                        法官  王  德  雲
                                        法官  謝  俊  雄
                                        法官  林  永  茂
                                        法官  白  文  漳
      右正本證明與原本無異
                                              書  記  官
中      華      民      國    八十六    年      二      月      十三    日
